# 预付账款转入其他应收后，账龄如何划分，陈版！

提问人：zhongzhengcwb 时间：2011-01-09 10:57:32
预付账款转入其他应收后，账龄如何划分：预付账款的账龄为2-3年，现在转入其他应收款账款是 1 年以内还是2-3年？如果归入其他应收款的2-3年，那么年初年末报表附注的勾稽关系就不对。如果归入 1 年以内就不会出现这种情况。 现在该如何处理？ 有的说在新准则下就不用转了，直接坏账计提表上直接计提就行了？

回答人：chenyiwei
这实质上是同一笔债权，帐龄应当连续计算。对于可能由此造成的其他应收款帐龄不勾稽情况，能提供合理解释即可。
新准则下，对于出现以下两种情况之一的预付帐款，可以直接计提减值准备： 1 、因供应商信用风险方面的原因，导致原先的购销合同不能履行，无望收到所订购的货物；（这时的减值准备类似于坏帐准备，针对的是供应商的信用风险） 2 、可以按照原合同的约定收到订购的货物，但该货物的可变现净值已发生重大下跌，导致存货入库后将需要计提存货跌价准备。其中，已经支付全额预付款的，可以直接计提预付帐款减值准备（这时的减值准备类似于存货跌价准备，针对的是标的存货的市场变动风险）；仅支付了部分预付款但合同不可撤销或解除的，对于尚未支付的货款部分，视作待执行合同，按照《企业会计准则第 13 号——或有事项》中关于亏损性合同的规定处理。